【裁判字號】    88,重上更(一),107
【裁判日期】    890516
【裁判案由】    損害賠償
【裁判全文】
台灣高等法院民事判決    八十八年度重上更(一)字第一○七號
    上  訴  人    移新實業股份有限公司
    法定代理人    羅文雄
    訴訟代理人    連銀山律師
    被 上訴 人    翔葳通運股份有限公司  設台北市○○○路○段二九三號五樓
                              .
    法定代理人    朱惠新      .
    被 上訴 人    日捷企業有限公司      設台北市○○○路○段一三三號一樓
    法定代理人    謝漢斌      .
    訴訟代理人    陳志生律師
    被 上訴 人    永儲股份有限公司      設桃園縣大園鄉○○村○○路一六一號
    法定代理人    高育仁      .
    訴訟代理人    林昇格律師
    複 代理 人    邱智鵬律師
                  何怡萱律師
右當事人間損害賠償事件，上訴人對於中華民國八十六年一月二十七日臺灣臺北地方
法院八十五年重訴字第七四三號第一審判決提起上訴，並為訴之追加，經最高法院發
回更審，本院判決如左：
    主    文
原判決廢棄。
被上訴人各應給付上訴人美金貳拾柒萬捌仟捌佰捌拾元，及自八十五年五月三十一日
起至清償日止，按週年利率百分之五計算之利息。被上訴人之一就上述金額為給付者
，其餘被上訴人就該給付部分，免為給付。
上訴人追加之訴及其假執行之聲請駁回。
第一、二審及發回前第三審訴訟費用由被上訴人各負擔三分之一。
本判決第二項所命給付，於上訴人以新台幣貳佰柒拾捌萬元供擔保後得假執行，但被
上訴人或其中一人如於假執行程序實施前，以新台幣捌佰拾肆萬元為上訴人預供擔
保後，得免為假執行。
    事    實
甲、上訴人方面：
一、聲明：
  (一)原判決廢棄，被上訴人應連帶給付上訴人美金二十七萬八千八百八十元，及自八
    十五年五月三十一日起至清償日止按週年利率百分之五計算之利息。
  (二)前項判決，上訴人願供擔保，請准宣告假執行。
  (三)第一、二審及發回前第三審訴訟費用均由被上訴人負擔。
二、陳述：除與原判決所載相同者，予以引用外，補述略稱：
  (一)本件系爭電腦中央處理器之買賣契約，係存在於上訴人與嘉關企業股份有限公司
    （下稱嘉關公司）間，有上訴人在原審提出之合約書一紙為證，其立約主體記載
    為嘉關公司與移新實業股份有限公司即上訴人，並未表示代理德國 DYNAMIC
    COMPUTER GMBH（下稱DCG公司）之旨，原判決謂上訴人本於德國DCG 公司代理人
    之地位，而與嘉關公司締約云云，顯屬無據。此外，證人即上訴人公司電腦部主
    任林逸泰亦到庭證稱：「本件實際上是移新公司與嘉關公司間的買賣，由德國
    DCG公司出貨，以LC方式付款，貨款下來DCG公司再匯給移新公司」「開信用狀一
    定要開預估發票，本件以DCG公司為信用狀的受益人，須用DCG公司名義開預估發
    票」。抑有進者，嘉關公司負責人於八十三年度偵字第一九五六四號案偵查時，
    經問：「你是否有向『移新』訂購電腦處理系統？」盧新進答稱：「有的」，有
    偵訊筆錄可稽，亦承認嘉關公司係向上訴人購買貨物屬實。
  (二)原審原證(一)之預估發票（PROFORMA INVOICE）三張，雖係由德國之DCG 公司名義
    所開，實乃因本件上訴人與嘉關公司成立系爭電腦中央處理器之買賣契約後，指
    定上訴人設在德國之關係企業DCG 公司從德國購貨，再出貨來台給買受人嘉關公
    司，以為交付，嘉關公司則以信用狀，指定德國DCG 公司為受益人，作為本件買
    賣價金之付款方法，屬國際貿易之性質，故形式上，須由信用狀受益人DCG 公司
    名義開具預估發票，況預估發票，僅屬報價性質，並非契約，原判決以本件預估
    發票係德國DCG公司名義所開，遂認本件買賣契約，係成立於德國DCG公司與嘉關
    公司之間，上訴人非買賣契約當事人，不能就本件貨款主張權利，而為不利上訴
    人之判決，即有未當。
  (三)本件因牽涉國外的三角貿易，買賣雙方指定在第三地（德國）交貨、付款，故沒
    有統一發票，亦經林逸泰證明無訛，被上訴人以本件買賣未見上訴人開立統一發
    票，而否認上訴人為出賣人，難謂有理。
  (四)依正常程序，貨到台灣時應有三張提單，翔葳公司只接獲一張提單（指定台灣中
    小企業銀行為受貨人），明知應將該提單交付受貨人即台灣中小企業銀行，卻任
    由嘉關公司書立內容不實之切結書（故意寫受貨人是嘉關公司），並將該提單交
    付非受貨人之嘉關公司；日捷公司明知提單未經受貨人銀行背書，仍為嘉關公司
    代辦進口報關及領貨；再者，上開提單已記明三張信用狀號碼NJAHI0000000 C/T
    NO 1-3. F4ATTU0000000USO C/T NO 1-3. AUUJ2/450257/101 CT NO 1-3.，永儲
    公司亦明知應有三張提單，並應有三張開狀銀行之背書，才能領貨，卻讓日捷公
    司以一張提單，未經任何一家開狀銀行背書，即將三張提單之貨物全部領走，使
    上訴人遭受「貨物已被領走」、「銀行又拒絕付款」之損害，被上訴人若無上述
    過失行為，則上訴人至少可保有貨物，是被上訴人上述故意及過失行為，均為上
    訴人損害之共同原因，應負連帶賠償責任。
  (五)永儲公司因倉庫職員之故意或過失，不法侵害上訴人之權利，依民法第一百八十
    八條第一項前段規定，應與其受僱之倉庫職員負連帶賠償責任，此係補充事實上
    或法律上之陳述，仍屬侵權行為損害賠償之範疇，不生訴訟標地變更或追加之之
    問題。況依民法第二百二十四條規定，被上訴人對其使用人倉庫職員之故意或過
    失，依法應與自己之故意或過失負同一責任。
三、證據：除援用原審及發回前本院前審提出者外，並請求傳喚證人林逸泰。
乙、被上訴人方面：
一、被上訴人翔葳通運股份有限公司（下稱翔葳公司）方面：未於言詞辯論期日到場
    ，據其於本院前審之聲明及陳述如左：
  (一)聲明：上訴駁回。
  (二)陳述：與原判決所載相同，茲引用之。
二、被上訴人日捷企業有限公司（下稱日捷公司）方面：
  (一)聲明：
    1.上訴駁回。
    2.如受不利判決願供擔保請准免為假執行。
  (二)陳述：除與原判決所載相同者，予以引用外，補述略稱：
    1.上訴人乃介紹人非出賣人，乃是介紹嘉關公司向德國公司買貨。
    2.日捷公司只是代理人，沒有任何故意過失。
    3.開信用狀之提單受貨人台灣中小企業銀行未在提單背書這我們知道。
三、被上訴人永儲股份有限公司（下稱永儲公司）方面：
  (一)聲明：
    1.上訴駁回。
    2.歷審訴訟費用由上訴人負擔。
    3.如受不利判決，願供擔保請准免為假執行。
  (二)陳述：除與原判決所載相同者，予以引用外，補述略稱：
    1.上訴人雖將本件請求改為依據民法第一百八十八條，然被上訴人已為反對訴之
      變更追加之主張，是依據民事訴訟法第二百五十五條，上訴人所為訴之變更應
      屬違法，而不應准許。
    2.永儲公司並非系爭貨物之運送人，亦非空運提單之簽發人，並無義務檢視受貨
      人之真正或單據是否合法背書。且被上訴人永儲公司之放貨行為完全符合倉儲
      契約關係下之義務要求，自無不法可言。況依航空貨運站倉儲貨物管理規則第
      十三條第一項關於進出口貨物之點交出倉程序規定，永儲公司並無審核提單是
      否有經背書轉讓之義務。
    3.系爭貨物之原所有權人為DCG 公司為上訴人所不爭執，況且載貨證券所載託運
      人係DCG公司，證人林逸泰於庭訊時亦稱貨是由DCG公司向其供應商洽訂，則系
      爭貨物所有權屬於德國DCG 公司，灼然甚明。即便永儲公司之放貨行為有任何
      疏失 (被上訴人否認)，亦僅德國DCG公司就系爭貨物之所有權遭到損害，依法
      有權以「貨物被領走」向永儲公司主張侵權行為者應係德國DCG 公司而非上訴
      人。
    4.證人林逸泰於庭訊時證稱其係有權代理DCG 公司於預估發票上簽名，且交貨後
      直接以預估發票為發票。職是，該預估發票已非僅具報價單性質，而具有證明
      買賣契約之效力，則系爭買賣契約應存在於DCG 公司與嘉關公司間。萬泰銀行
      拒絕付款係因DCG公司委託之WESER-MAIN公司簽發之提單不符信用狀條件且DCG
      公司不加細查憑以押匯領款所致，與永儲公司之放貸行為無涉，則永儲公司職
      員之行為亦無侵害上訴人利益而構成侵權行為之可能。
    5.永儲公司係受財政部關稅局監管之倉儲公司，提單有無背書，能否放行，乃由
      海關審核，一旦海關同意放行，貨主或報關行只須持進口貨物電腦放行通知及
      提單正本即可提貨，倉儲業不得拒絕。上訴人所謂未審核提單背書致其受有損
      害者，應係海關，而非身為倉儲業者之本件被上訴人。蓋依航空貨運站倉儲貨
      物管理規則第十三條第一項關於進口貨物之點交出倉程序規定，永儲公司無審
      核提單是否有經背書轉讓之義務。又依海關管理進出口貨棧辦法第十六條、第
      二十一條規定，永儲公司做為一貨棧經營人，只須憑海關核發之電腦放行准單
      即可將貨物交付受領人；且本件空運提單上記載系爭貨物共九件，重一五０．
      ０公斤，是永儲公司之職員依空運提單之記載交付全部九件貨物並無不當。
    6.又查，系爭空運提單上所載之受貨人既僅為Taiwan Business Bank Taipei，
      則上開提單之轉讓自僅須由上開銀行背書即可。而系爭空運提單雖未經Taiwan
      Business Bank, Taipei背書，惟中小企銀早已依信用狀條款給付本件貨款予
      DCG公司，顯然中小企銀有無背書並非DCG公司或上訴人受有貨款損失之原因。
    7.綜前所陳，永儲公司之行為並無不法，也未因故意或過失致上訴人受有損害，
      而行為與損害間更無因果關係存在，雖上訴人一再主張其為系爭買賣契約當事
      人，惟縱使其果為享有價金請求權之主體，因其請求權基礎之侵權行為構成要
      件不備，自無損害賠償請求權。
  (三)證據：除援用原審及發回前本院前審提出者外，補提：萬泰銀行拒絕付款函及其
    中譯本、航空貨運站倉儲貨物管理規則部分摘錄、最高法院六十九年台上字第二
    六七四號判例各影本一件為證。
    理    由
壹、程序方面：
一、上訴人於原審起訴主張依民法第一百八十四條第一項、第二項之規定提起本件訴
    訟，嗣追加主張依民法第一百八十五條之規定請求被上訴人等賠償損害，並於本
    院主張依民法第一百八十八條第一項前段之規定，永儲公司應與其受僱之倉庫職
    員負連帶損害賠償責任，被上訴人等雖抗辯不同意上訴人為訴之追加云云，惟查
    ，上訴人自始即本於侵權行為之原因事實及法律關係為請求，上訴人該等主張核
    屬補充法律上之陳述，依民事訴訟法第二百五十六條規定，非為訴之變更或追加
    。又，上訴人於原審請求被上訴人負不真正連帶給付責任，於上訴本院後變更聲
    明為請求被上訴人負連帶給付責任，核屬聲明之擴張，合於民事訴訟法第四百四
    十六條第一項、第二百五十五條第三款之規定，應予准許，合先說明。
二、被上訴人翔葳公司經合法通知，未於言詞辯論期日到場，核無民事訴訟法第三百
    八十六條所列各款情形，爰依上訴人之聲請，由其一造辯論而為判決。
貳、實體方面：
一、上訴人起訴主張：伊於民國（下同）八十三年五月五日與訴外人嘉關公司訂立買
    賣合約，由伊出售電腦中央處理器三千個予嘉關公司，總價金美金（下同）八十
    三萬六千六百四十元，訂約後，嘉關公司即委託台北銀行、萬泰銀行及台灣中小
    企業銀行分別開發均為電腦中央處理器一千個、二十七萬八千八百八十元之信用
    狀各一張，且均指定上訴人設在德國之關係企業DCG 公司為受益人，作為上開買
    賣價金之付款方法；上訴人則指示 DCG 公司在德國漢堡將上開貨物委請德國
    WESER-MAIN通運公司辦理託運手續，空運抵達台北。依正常手續，WESER-MAIN公
    司本應簽發提單三張，分由受貨人即開狀銀行台北銀行、萬泰銀行及台灣中小企
    業銀行背書後，始可領貨。惟被上訴人翔葳公司僅取得指定受貨人記載為台灣中
    小企業銀行之提單一張，且明知該提單未經受貨人台灣中小企業銀行及該提單所
    註明另二張信用狀之開狀銀行台北市銀行、萬泰銀行背書，竟應嘉關公司要求，
    由嘉關公司書立切結書後，將該提單交付予嘉關公司，而被上訴人日捷公司亦明
    知該提單未經受貨人背書，仍受嘉關公司之委託代辦報關手續，並持上開提單向
    被上訴人永儲公司提貨，又永儲公司明知其受寄存放之國外進口貨物，應交付予
    提單上指定之受貨人，或經該受貨人背書後之提單持有人，而日捷公司所持提單
    未經受貨人背書，竟將其受寄存放之貨品即電腦中央處理器三千個，全部交由嘉
    關公司所委託報關之日捷公司提領，嗣開狀銀行中之萬泰銀行以提單未經開狀銀
    行背書及嘉關公司未向開狀銀行交款贖單等理由，拒絕付款，致上訴人遭受上述
    貨款即美金二十七萬八千八百八十元之損失，該貨款損失係被上訴人等共同侵權
    行為所致，為此依侵權行為法律關係求為判決命被上訴人應如數連帶給付及自八
    十五年五月三十一日起至清償日止按法定利率計算之利息（上訴人於原審原請求
    被上訴人各應給付上訴人美金二十七萬八千八百八十元，及自起訴狀繕本送達翌
    日即八十五年五月三十一日起至清償日止按週年利率百分之五計算之利息，被上
    訴人之一就上述金額為一部給付者，其餘被上訴人就該給付部分免為給付；嗣於
    本院變更聲明如上訴聲明二所示）。
二、被上訴人翔葳公司則以：上訴人非本件信用狀受益人，且非上訴人所出貨，故本
    件受損害人應為DCG 公司而非上訴人；及上訴人與嘉關公司間關於價款之約定屬
    第三人利益契約，上訴人僅能要求嘉關公司對DCG 公司為價金之給付，上訴人主
    張其受有價金損害，為無理由；且本件因提單錯誤本來即無從押匯，故上訴人縱
    受有損害，亦與翔葳公司之行為間無因果關係。日捷公司以：伊係依嘉關公司之
    指示提領貨物，並無不法，亦未侵害上訴人權利，縱有侵權行為，亦係嘉關公司
    所為，與伊無涉。永儲公司以：本件買賣契約之當事人為嘉關公司與德國DCG 公
    司，上訴人非出賣人，無買賣價金或貨物之損失；縱認上訴人為本件貨物之出賣
    人，然本件買賣價金之給付，僅能由DCG 公司直接向嘉關公司請求給付，或由上
    訴人請求嘉關公司向DCG 公司為給付，上訴人亦未受有損失；伊因日捷公司持提
    單正本及海關放行通知，而將貨物交付，並無不當；本件提單所載受貨人為Tai-
    wan Business Bank, Taipei，與台灣中小企業銀行英文名稱 MediumBusiness
    Bank of Taiwan不符，就此錯誤記載，伊無法求證，僅能將貨物交予提單上所載
    之受通知人即嘉關公司；再者，本件拒絕付款者為萬泰銀行，台灣中小企業銀行
    早已付款予DCG公司，顯然台灣中小企業銀行有無背書並非DCG公司或上訴人受有
    貨款損失之原因；況提單有無背書、能否放行，乃由海關審核，一旦海關同意放
    行，貨主或報關行只須持放行通知及提單即可提貨，伊不得拒絕；另本件開狀銀
    行拒絕付款之理由，係因DCG 公司委託之WESER-MAIN公司簽發之提單不符信用狀
    條件且DCG 公司不加細查憑以押匯領款所致，與永儲公司之放貸行為無涉，則永
    儲公司是否將貨物交予嘉關公司，DCG 公司均無法取得貨款，二者間並無因果關
    係等語，資為抗辯。
三、本件上訴人主張系爭電腦中央處理器之買賣契約係伊與嘉關公司所訂立乙節，業
    據提出預估發票（PROFORMA INVOICE）三紙及合約書一件為證，依該合約書記載
    ：「本公司PI NO. PI 940505 a. PI 940505 b. PI 940505 c.出給貴公司
    A80486DX2-50 INTEL CPU總金額 USD836,640.00之貨款中，已含貴公司先代墊之
    15% VAT USD109,140.00。移新公司將於德國DYNAMIC COMPUTER GMBH出貨給貴公
    司後，開二個月支票以支付此一代墊費。特立此約。」（見原審卷原證二，證據
    外放），具名者為嘉關公司與上訴人。佐以證人林逸泰亦到庭證稱：「本件實際
    上是移新公司與嘉關公司間的買賣，由德國DCG 公司出貨，以LC方式付款，貨款
    下來DCG 公司再匯給移新公司」（見本院上字卷第四四頁），及上訴人提出之嘉
    關公司負責人於另案偵查之偵訊筆錄，經問：「你是否有向『移新』訂購電腦處
    理系統？」盧新進答稱：「有的」（見本院上字卷第七二頁背面）。則上訴人主
    張系爭買賣契約係存在於伊與嘉關公司間，應屬可採。被上訴人雖抗辯上訴人提
    出之預估發票具有證明買賣契約之效力，系爭買賣契約應存在於DCG 公司與嘉關
    公司間云云，惟按信用狀之簽發為國際貿易支付款項之工具，本質上與買賣合約
    或其他合約為分立各別之交易行為，是信用狀並非買賣契約，乃為受益人於完成
    信用狀所定條件時，得請求該國外代理銀行支付一定金額之憑證而已。又依信用
    狀統一慣例與實務第三十七條ａ款規定，除非信用狀另有規定外，商業發票（
    Commercial Invoice）應以信用狀申請人為抬頭人。則上訴人主張：本件預估發
    票由DCG 發出，乃因伊與嘉關公司成立買賣契約後，指定伊設在德國之關係企業
    DCG從德國出貨來台給嘉關公司，以為交付，嘉關公司則以信用狀指定DCG為受益
    人，作為價金之付款方法，屬國貿性質，故形式上須由信用狀受益人DCG 開出發
    票等語，尚屬有據。被上訴人所辯，並不足採。
四、按因故意或過失，不法侵害他人之權利者，負損害賠償責任，違反保護他人之法
    律者，推定其有過失，修正前民法第一百八十四條第一項前段、第二項定有明文
    。經查：
  (一)上訴人主張被上訴人翔葳公司僅取得指定受貨人記載為台灣中小企業銀行之提單
    一張，竟由嘉關公司書立切結書後，將該提單交付予嘉關公司；被上訴人日捷公
    司亦明知該提單未經受貨人背書，仍受嘉關公司之委託代辦報關手續，並持上開
    提單向被上訴人永儲公司提貨；又永儲公司明知其受寄存放之國外進口貨物，應
    交付予提單上指定之受貨人，或經該受貨人背書後之提單持有人，而日捷公司所
    持提單未經受貨人背書，永儲公司竟將其受寄存放之貨品即電腦中央處理器三千
    個，全部交由日捷公司提領等情，業據提出切結書及提單影本各一份為證（見原
    審卷外放原證二、四），並為被上訴人等所不否認，堪信為真。
  (二)如前所述，上訴人為系爭買賣之出賣人，其主張因信用狀遭銀行拒付，受有價金
    美金二十七萬八千八百八十元之損害，有萬泰銀行拒絕付款函一件（見原審卷外
    放原證五）為證，被上訴人等雖抗辯嘉關公司委託銀行開具之信用狀係指定 DCG
    公司為受益人，縱嘉關公司為支付價金，上訴人亦未受有損失云云，惟查，依上
    開合約書可知，上訴人為系爭買賣契約之出賣人，DCG 公司僅為上訴人履行合約
    之使用人，依民法第三百六十七條規定，買受人對出賣人，有交付約定價金之義
    務，則受領價金之權利仍應歸屬出賣人即上訴人，被上訴人等之抗辯難認有理由
    。
  (三)查萬泰銀行拒絕付款函謂：「本行通知您我們仍舊拒絕付款，因為信用狀申請人
    （嘉關）未認可瑕疵文件，同時因下列原因，我們不同意支付款項及利息。．．
    ．因此我們有權拒絕瑕疵文件，同時這些文件確實有許多瑕疵，如"無提單"且替
    代提單不符Ｌ／Ｃ條款，原因為影本、非正本、慢提示。」（見原審卷外放原證
    五），可知萬泰銀行拒絕付款之理由有二：一為信用狀申請人即嘉關公司未認可
    瑕疵文件，另一為銀行本身有權拒絕瑕疵文件。本件中：
  1.按信用狀交易中，單據之正確性為銀行付款之要件，查依上訴人提出之空運提單
    （見原審卷外放原證三） 上記明「CONSIGNED TO TAIWAN BUSINESS BANK」，表
    明受貨人為台灣中小企業銀行，並有三張信用狀號碼之記載，及嘉關公司出具之
    切結書載明「本公司自德國進口三批貨物，L/C no.．．．．原本應該為三份B/L
    ，供本公司辦理背書提貨，但由於國外SHIPPER提供錯誤資料，導到僅發一份B/L
    ，由於CONSIGNEE：SERITECH ENTERPRISE CO., LTD急著提貨，故先以一份B/L先
    行辦理報關提貨，爾後待翔葳空運補發3份B/L再行到銀行背書．．．」（見原審
    卷外放原證四），則翔葳公司明知原應簽發三份提單，運送人德國WESER-MAIN公
    司雖簽為一張，惟於提單上已註明另有台北銀行及萬泰銀行之二張信用狀，且本
    件買賣雙方採信用狀交易之付款條件，卻仍將提單交予非受貨人之嘉關公司，使
    其辦理報關提貨，則翔葳公司之行為與萬泰銀行之拒絕付款自有相當因果關係，
    對上訴人成立侵權行為。
  2.日捷公司雖係受嘉關公司之委託辦理報關、領貨，惟其明知嘉關公司非提單上之
    受貨人，且未受提單上受貨人台灣中小企業銀行之背書轉讓，仍為嘉關公司辦理
    提貨，使嘉關公司因已取得貨品而不依約完成背書承兌，則日捷公司之行為與萬
    泰銀行之拒絕付款有相當因果關係，對上訴人成立侵權行為。
  3.依航空貨運站倉儲貨物管理規則第十三條規定，進口貨物點交出倉，依左列程序
    辦理：(1)根據海關核准放行之提單受理出倉之申請。(2)憑提單核對出倉貨物正確
    無訛，將提單連同貨物送交貨物放行區。(3)貨物經海關駐倉關員核對簽證後，即
    予以放行「點交貨主」。收回之提單由航空貨運站列冊點交運送人簽收。所謂「
    貨主」，依同法第三條定義為：「指進口貨物之受貨人或出口貨物之託運人」，
    可知，永儲公司有審核提單是否有經背書轉讓之義務。則永儲公司之職員未審核
    該提單是否經背書轉讓，任令非貨主之日捷公司提領該批貨品，即有過失，此行
    為與萬泰銀行之拒絕付款亦有相當因果關係，對上訴人成立侵權行為。依民法第
    一百八十八條第一項規定，永儲公司應與其職員負連帶賠償責任。
  (四)綜上所述，翔葳公司、日捷公司、永儲公司係本於其各別之不法過失行為，對上
    訴人成立侵權行為，應對上訴人負不真正連帶之賠償責任，而非共同侵權行為之
    連帶賠償責任。
五、次按因侵權行為所生之損害賠償請求權，自請求權人知有損害及賠償義務人起，
    二年間不行使而消滅，民法第一百九十七條第一項前段定有明文。查依上訴人提
    出之萬泰銀行拒絕付款函，其日期為西元一九九四年即民國八十三年七月二十五
    日，則該日始為上訴人知有損害之時，至八十五年五月三十日上訴人提起本件訴
    訟，未逾二年，則日捷公司於原審主張時效抗辯為無理由。
六、從而，上訴人本於侵權行為之法律關係，請求被上訴人各應給付上訴人美金二十
    七萬八千八百八十元，及自起訴狀送達翌日即八十五年五月三十一日起至清償日
    止，按週年利率百分之五計算之利息；被上訴人之一就上述金額為給付者，其餘
    被上訴人免為給付部分，為有理由，應予准許。又上開應予准許部分，兩造分別
    陳明願供擔保為准、免假執行之宣告，經核於法並無不合，爰分別酌定相當擔保
    金額准許之。至上訴人擴張應受判決事項，請求被上訴人就上開應給付金額為連
    帶給付部分，所為訴之追加，為無理由，應予駁回，其假執行之聲請失所附麗，
    併予駁回。原審就上開應准許部分，為上訴人敗訴之判決，並駁回其假執行之聲
    請，尚有未洽，上訴意旨求予廢棄改判，為有理由。
七、本件事證已臻明確，兩造其餘攻擊防禦方法及證據資料，核與本件判決結果不生
    影響，不予一一論述，併予敘明。
八、據上論結，本件上訴有理由，追加之訴為無理由，依民事訴訟法第四百五十條、
    第八十五條第一項、第四百六十三條、第三百八十五條第一項、第三百九十條第
    二項、第三百九十二條，判決如主文。
中      華      民      國    八十九    年      五      月     十六     日
                                  民事第十五庭
                                      審判長法  官  蘇  永  宜
                                            法  官  蔡    燉
                                            法  官  陳  昆  煇
右正本係照原本作成。
如不服本判決，應於收受送達後二十日內向本院提出上訴書狀，其未表明上訴理由者
，應於提出上訴後二十日內向本院補提理由書狀（均須按他造當事人之人數附繕本）
上訴時應提出委任律師或具有律師資格之人之委任狀；委任有律師資格者，另應附具
律師及格證書及釋明委任人與受任人有民事訴訟法第四百六十六條之一第一項但書或
第二項（詳附註）所定關係之釋明文書影本。
中      華      民      國    八十九    年      五      月      十八    日
                                            書記官  顧  正  榕
附註：
民事訴訟法第四百六十六條之一（第一項、第二項）：
對於第二審判決上訴，上訴人應委任律師為訴訟代理人。但上訴人或其法定代理人具
有律師資格者，不在此限。
上訴人之配偶、三親等內之血親、二親等內之姻親，或上訴人為法人、中央或地方機
關時，其所屬專任人員具有律師資格並經法院認為適當者，亦得為第三審訴訟代理人
。


司法院資訊處製作；財團法人民間司法改革基金會備份。
